臺灣臺北地方法院民事判決　　　　　　 100年度訴字第1634號
原　　　告　臺灣新光商業銀行股份有限公司
法定代理人　李增昌
訴訟代理人　苗春興
被　　　告　總禾興業有限公司
兼法定代理
人　　　　　余國煜
被　　　告　莊碧梧
上三人共同
訴訟代理人　余貴秋
上列當事人間請求清償借款事件，本院於民國100年5月24日言詞
辯論終結，判決如下：
    主  文
被告應連帶給付原告新臺幣壹佰伍拾萬元，及自民國九十九年十
二月三十日起至清償日止，按週年利率百分之三點五計算之利息
，暨自民國一百年一月三十一日起至清償日止，逾期在六個月以
內者，按上開利率百分之十，逾期在六個月以上者，按上開利率
百分之二十計算之違約金。
訴訟費用新臺幣壹萬伍仟捌佰伍拾元由被告連帶負擔。
    事實及理由
一、按當事人得以合意定第一審管轄法院，民事訴訟法第24條第
    1項前段定有明文。查，兩造既已於授信約定書第30條第2項
    及連帶保證書第20條第2項約定，同意以本院為第一審管轄
    法院（見臺灣桃園地方法院100年度司促字第3822號卷，下
    稱司促卷，第8頁反面及第11頁），是本院就本件訴訟有管
    轄權，合先敘明。
二、原告起訴主張：被告總禾興業有限公司（下稱總禾公司）於
    民國99年12月22日邀同被告余國煜、莊碧梧為連帶保證人向
    原告申請新臺幣（下同）300萬元借款額度，實際借款金額
    為150萬元，並簽訂授信約定書、本票為借款憑證。兩造並
    約定利息自實際借用日起算，依原告之定儲利率指數加年利
    率2.35%機動計算，被告應按月平均攤還本息，如未依約清
    償或攤還本金，所有借款視為全部到期，除約定利息外，逾
    期在6個月以內者，按上開利息10%，逾期超過6個月部分，
    按上開利息20%加計違約金。詎被告總禾公司自99年12月30
    日實際借款後，從未依約攤還本息，迄今尚積欠150萬元本
    金、利息及違約金，屢經催討，未獲置理，被告余國煜、莊
    碧梧既為連帶保證人，自應就被告總禾公司所積欠之本金、
    利息及違約金負連帶清償責任。爰依消費借貸及連帶保證之
    法律關係，提起本件訴訟等語。並聲明：如主文第1項所示
    。
三、被告則以：對原告之請求沒有意見，但被告有配合原告之請
    求提供房子設定抵押，希望能與原告洽談協商，惟原告一再
    推託等語為答辯。
四、原告上開主張，業據其提出本票、授信約定書、授信總約定
    事項、連帶保證書2份、貸放明細歸戶查詢等影本為證（見
    司促卷第5至12頁），被告對原告主張之事實復無爭執，依
    民事訴訟法第280條第1項規定，視同自認，是堪信為真實。
    從而，原告依消費借貸及連帶保證之法律關係，請求被告連
    帶給付如主文第1項所示之本金、利息及違約金，為有理由
    ，應予准許。
五、本件訴訟費用額確定為15,850元。
六、據上論結，本件原告之訴為有理由，依民事訴訟法第85條第
    2項、第87條第1項，判決如主文。
中    華    民    國    100    年    5    月    31    日
                  民事第六庭    法  官  林春鈴
以上正本係照原本作成。
如對本判決上訴，須於判決送達後20日內向本院提出上訴狀。如
委任律師提起上訴者，應一併繳納上訴審裁判費。
中    華    民    國    100    年    5    月    31    日
                                書記官  潘惠敏